# 再论票据贴现款在现流表中如何反映？

提问人：海布里的天空 时间：2013-10-11 22:38:29
陈版此前多次在回答中提及：未终止确认被贴现的应收票据，而是确认短期借款的，应将收到的现金列报为“借款收到的现金”。 终止确认被贴现的应收票据，未确认短期借款的，应将收到的现金列报为“销售商品、提供劳务收到的现金”。
但是： 1 、银行承兑汇票贴现协议中，银行一般都会附加追索权条款，票据没到期之前无法完全终止确认啊。 3 、企业采用票据贴现的行为，目的是在付出可接受资金成本（也就是贴息）的前提下的一种融资行为，和借款的区别是收到的本金是扣除贴息后的。 2 、如果票据贴现可以计入“销售商品、提供劳务收到的现金”，如果开了这个口子，那么企业是否在年度可以据此美化经营活动的现金流量呢？是否会误导阅读者？

回答人：chenyiwei
1 、以前讨论过多次，当银行承兑汇票的承兑人是信用良好的大型股份制商业银行时，对其开出和承兑的银行承兑汇票的贴现，所保留的风险基本可以忽略不计，因此是可以在贴现时终止确认的。 2 、尽管管理层的意图可能是融资，但是否终止确认被贴现应收票据，应根据所承担的相关风险和报酬加以确定。如果认可这一点，则现金流量表的列报方式与资产负债表、利润表的列报方式对应，也就不难理解了。